臺灣高雄地方法院刑事判決　　　　　　　　　　　　九十三年度訴字第二六四０號
　　公　訴　人　臺灣高雄地方法院檢察署檢察官
　　被　　　告　甲○○
　　選任辯護人　鄭國安律師
　　　　　　　　吳麗珠律師
　　　　　　　　陳炳彰律師
右被告因違反毒品危害防制條例案件，經檢察官提起公訴（九十二年度偵字第二四七
二七號、九十三年度偵字第九七０號），本院判決如左：
    主  文
本件公訴不受理。
    理  由
一、公訴意旨略以：被告甲○○基於概括犯意，自民國九十二年六月間起，在高雄市
    ○○路與瑞源路口附近等處，連續販賣第一級毒品海洛因予陳美玲、顏禎慧、趙
    中盛等人，嗣於同年十二月四日十六時五十六分許，在高雄市前金區○○○路一
    五三之一號二樓，為警當場查獲，並扣押海洛因六十一包及意圖販賣而持有之第
    二級毒品安非他命二十四包、電子磅秤一台、販賣毒品所得現款新台幣（下同）
    二萬三千元，因認被告涉犯毒品危害防制條例第四條第一項、第五條第二項罪嫌
    等語。
二、按已經提起公訴之案件，應諭知不受理之判決，並得不經言詞辯論為之，刑事訴
    訟法第三百零三條第二款、第三百零七條分別定有明文。而此項訴訟法上所謂一
    事不再理之原則，關於實質上一罪或裁判上一罪，均有其適用，此有最高法院六
    十年臺非字第七七號判例意旨可資參照。基此，同一案件既包括實質上或裁判上
    一罪，故就裁判上一罪之連續犯之犯罪事實一部提起公訴，依審判不可分原則，
    其效力及於全部，其他部分自不得再行提起公訴。又「上訴人於三十一年一月間
    所犯之竊盜罪，既與三十二年四月九日所犯之竊盜罪係出於概括之犯意，應依連
    續犯處斷。」亦經最高法院著有三十三年上字第一五七七號判例足資稽考。是若
    主觀上基於概括之犯意，客觀上有連續數行為而犯同一罪名者，按諸司法院大法
    官會議釋字第一五二號解釋理由，即可成立連續犯。再按，販賣毒品之未遂犯罰
    之，禁毒治罪暫行條例第十五條設有明文，雖販賣毒品之未遂犯，持有毒品時，
    依同條例第四條，應論以意圖販賣而持有毒品之罪，毋庸論以販賣毒品之未遂罪
    ，但此係法條競合所生之結果，並非販賣毒品不復成立犯罪，復有最高法院前所
    著之二十七年滬上字第五十號判例闡釋甚詳。則揆諸上揭該判例意旨，意圖販賣
    而持有毒品罪與販賣毒品未遂罪間係法條競合之關係，其基本事實係同一構成要
    件，同時亦觸犯販賣毒品未遂罪，要已明確。末按預備、著手、既遂，原屬一犯
    罪行為之不同階段，如法律規定行為之各該階段獨立成罪，自應認各該犯罪之構
    成要件相同，屬於同一之罪名。故如連續數行為係基於概括之犯意而有上開情形
    ，雖其前後行為有預備犯、未遂犯或既遂犯之分，依司法院大法官會議釋字第一
    五二號解釋意旨，仍應依連續犯規定論擬，此並有最高法院八十八年度台上字第
    一一五七號判決可參。綜上解釋、判例及判決意旨，販賣毒品未遂罪及販賣毒品
    既遂罪間，若係基於概括之犯意而為之，應依連續犯論處，則與販賣毒品未遂罪
    同屬一構成要件事實之意圖販賣而持有毒品罪，與販賣毒品罪間，若係基於概括
    犯意所為，自亦應論以連續犯，而為裁判上一罪之同一案件。
三、經查，本件被告前於九十年二月間某日起，至九十一年九月間某日止，在高雄市
    三民區○○街六號二十二樓之二及同市苓雅區○○○路一五四號十樓之五租屋處
    等處，分別以每包新台幣（下同）二千元至六千元不等之價格，連續多次販賣第
    一、二級毒品海洛因及安非他命予史再居、顏于智等人施用，經台灣高雄地方法
    院檢察署檢察官偵查終結，以違反毒品危害防制條例第四條第一、二項之販賣第
    一、二級毒品罪嫌起訴，於九十三年三月二十六日繫屬本院，現由本院九十三年
    度訴字第六四六號審理中，尚未確定，有台灣高雄地方法院檢察署九十二年度偵
    緝字第二三一一號起訴書、台灣高等法院被告全國前案紀錄表及台灣高雄地方法
    院檢察署案件移送本院之函文附卷可稽。而本件臺灣地方法院檢查署檢察官，另
    以被告於九十二年六月間起至同年十二月四日止連續販賣第一級毒品海洛因及意
    圖販賣而持有第二級毒品安非他命起訴並於九十三年十月十四日繫屬本院，此亦
    有該署移送函文及本院收案時間戳章在卷可稽。則本件被告之連續販賣第一級毒
    品海洛因與意圖販賣而持有第二級毒品安非他命時間為九十二年六月間至同年十
    二月四日止，與上開案件被告於九十年二月間起至九十一年九月間止之連續販賣
    第一、二級毒品海洛因、安非他命犯行，就販賣海洛因犯行部分，期間緊接、手
    段相同，觸犯犯罪構成要件相同之罪名；就意圖販賣而持有安非他命與販賣安非
    他命犯行部分，雖行為階段或有不同，然其犯罪手段、侵害法益則一，顯均係基
    於概括犯意所為，依前所述，被告本件犯行與前經起訴部分，自係連續犯之裁判
    上一罪關係，為前案起訴效力所及，屬同一案件，且係九十三年十月月十四日始
    繫屬本院，公訴人就此裁判上一罪之同一案件，向本院重行起訴，爰不經言詞辯
    論，逕為諭知不受理之判決。
據上論斷，應依刑事訴訟法第三百零三條第二款、第三百零七條，判決如主文。
中　　　華　　　民　　　國　　九十四　　年　　　一　　　月　　 十一 　　日
                              臺灣高雄地方法院刑事第十五庭
                                  審判長法  官  莊松泉
                                        法  官  林永村
                                        法  官  林揚奇
右正本證明與原本無異。
如不服本判決，應於判決送達後十日內，向本院提出上訴狀。
                                        書記官  于耀文
中　　　華　　　民　　　國　　九十四　　年　　　一　　　月　　 十三 　　日
